【裁判字號】    98,抗,344
【裁判日期】    981216
【裁判案由】    假處分
【裁判全文】
臺灣高等法院高雄分院民事裁定           98年度抗字第344號
抗  告  人  泛亞大廈管理委員會
法定代理人  甲○○
上列抗告人因與相對人乙○○間聲請假處分事件，對於民國98年
10月27日臺灣高雄地方法院98年度審全字第76號所為裁定提起抗
告，本院裁定如下：
    主  文
抗告駁回。
抗告訴訟費用由抗告人負擔。
    理  由
一、本件原審所為准許相對人假處分之聲請而為如原裁定主文所
    示之裁定，及其所記載相對人聲請意旨與准供擔保之理由，
    均予引用，先予敘明。
二、抗告意旨略以：相對人所提之本案訴訟之請求，依其起訴狀
    所載係請求撤銷抗告人泛亞大廈管理委員會於98年8 月1 日
    召開之區分所有權人會議決議，及確認上述會議決議所修訂
    之住戶規約第20條第5 項至第8 項規定無效。惟其請求即使
    有理由，僅能撤銷該決議而已，仍無法確定兩造所爭執之法
    律關係（即相對人有無停車為之專用權），是相對人所提之
    本案訴訟，顯不能符合定暫時狀態之要件。又相對人違法占
    用之停車位是私自劃設，且劃設在污水口、發電機室、消防
    設備通道前等與公共安全有關，原裁定未詳慮及此，竟准許
    定暫時狀態之裁定，實與假處分之要件不符，適足造成公共
    危險之重大損害云云。
三、經查，相對人提起之本案訴訟（即原法院98年度審訴字第20
    58號）聲明請求撤銷抗告人泛亞大廈管理委員會於98年8 月
    1 日召開之區分所有權人會議決議，及確認上述會議決議所
    修訂之住戶規約第20條第5 項至第8 項規定無效等情，有其
    提出之該會議紀錄與住戶規約影本在卷足稽，該住戶規約第
    20條第5 項至第8 項之規定，涉及相對人停車位專用權之有
    無，是倘本案訴訟相對人獲得勝訴判決，會議決議及其所修
    訂之上述住戶規約條文，被撤銷或宣告為無效，相對人將可
    保有其停車位專用權，則本案訴訟自非不能確定兩造間爭執
    之法律關係。至相對人占用之停車位是否與公共安全有關，
    抗告人既言相對人已占用12年之久，何以迄今始生公共安全
    問題，自不能以此資為不許假處分之依據。原審依相對人所
    提證物，認為已有釋明，然於所述假處分之原因釋明仍有不
    足，但相對人如提供擔保足以補其釋明之不足，因而審酌相
    對人陳明當初購買系爭停車位之價錢及每月繳納管理費用數
    額，及抗告人因本件假處分可能受有之損害，與本案訴訟所
    需辦案期限等一切情形，而酌定如原裁定主文所示之擔保金
    額，經核並無違誤，抗告意旨指摘原裁定不當，尚無理由，
    應予駁回。
四、據上論結，本件抗告為無理由，依民事訴訟法第495 條之1
    第1 項、第449 條第1 項、第95條、第78條，裁定如主文。
中    華    民    國    98    年    12    月    16    日
                            民事第一庭
                                審判長法官  黃金石
                                法      官  謝肅珍
                                法      官  林健彥
以上正本證明與原本無異。
本件不得再抗告。
中    華    民    國    98    年    12    月    16    日
                                書  記  官  黃富美

司法院資訊處製作；財團法人民間司法改革基金會備份。
